【裁判字號】    99,基簡,106
【裁判日期】    990226
【裁判案由】    損害賠償
【裁判全文】
臺灣基隆地方法院民事裁定             99年度基簡字第106號
原      告  乙○○
被      告  甲○○
上列當事人間妨害自由案件，原告提起刑事附帶民事訴訟請求侵
權行為損害賠償事件（98年度基簡附民字第53號），經本院刑事
庭移送前來，本院裁定如下：
    主  文
原告之訴及假執行之聲請均駁回。
訴訟費用由原告負擔。
    理  由
一、原告起訴主張：被告於民國97年11月26日17時20分許，駕駛
    車號HR-6425號自用小客車行駛於國道一號公路南下5公里處
    ，因不滿原告所駕駛車號BF-9198 自用小客車（下稱系爭車
    輛）變換車道，竟駕車斜插停車在高速公路內側車道離原告
    座車之前約1至2公尺處將原告攔下，並下車取出其所有之螺
    絲起子至原告所駕駛系爭車輛左前車窗處叫囂令原告下車，
    原告未予理會，被告遂持上開螺絲起子朝系爭車輛之左前車
    窗玻璃揮刺，造成系爭車輛左前車窗玻璃破碎毀損，並繼續
    將螺絲起子朝坐在駕駛座上之原告揮刺，原告伸手阻擋時，
    遭當場刺中左手掌，因而受有左手掌3 公分穿刺傷、腫脹併
    手指活動功能受損等傷害，其中關於傷害、毀損等犯行，業
    經本院刑事庭以98年度易字第150 號判決被告有罪，刑事附
    帶民事訴訟部分亦經本院民事庭以98年度訴字第243 號判決
    被告應賠償原告新臺幣（下同）495,625 元在案。而被告前
    開以強暴方式迫使原告將系爭車輛停於高速公路內側車道之
    強制罪犯行，嗣經臺灣基隆地方法院檢察署以98年度偵續字
    第47號提起公訴，經本院以98年度基簡字第983 號判決被告
    有罪，爰聲明請求：被告應給付原告精神慰撫金20萬元，及
    自起訴狀繕本送達之翌日起至清償日止，按年息5%計算之利
    息。並願供擔保，請准宣告假執行等語。
二、按原告之訴，其訴訟標的為確定判決之效力所及者，法院應
    以裁定駁回之，民事訴訟法第249 條第1項第7款定有明文。
    經查，本件原告已就被告所為前開侵權行為請求被告賠償其
    醫療費、汽車修理費及精神慰撫金，且經本院民事庭於98年
    8月3日以98年度訴字第243號判決被告應給付原告495,625元
    ，及自民國98年4月1日起至清償日止，按年息5%計算之利息
    ，並於98年9月16 日判決確定乙節，業經本院依職權調閱本
    院98年度訴字第243 號民事卷宗查核屬實。本件原告雖係以
    被告在上開侵權行為中另犯強制罪而提起本件附帶民事訴訟
    ，請求被告給付精神慰撫金，與其原所依據因被告上開侵權
    行為中所犯之傷害、毀損等刑事罪而附帶提起之民事訴訟有
    間，然被告所為之前開行為雖在刑事法上可被認定有傷害、
    毀損及強制等罪名，惟其所為之侵權行為在民事法上應認定
    為係屬一個且為同一之侵權行為，故原告本件之訴訟標的核
    與經本院判決確定之98年訴字第243 號之訴訟標的應屬同一
    侵權行為損害賠償請求權，揆諸上開說明，本件原告再依同
    一侵權行為之法律關係，訴請被告賠償其精神慰撫金20萬元
    ，因該訴訟標的－侵權行為損害償請求權已為前開確定判決
    效力所及，其訴自已違反一事不再理之原則，應予裁定駁回
    。原告之訴既不合法，其假執行之聲請即失所依附，應併駁
    回之。
三、依民事訴訟法第249條第1項第7款、第95條、第78 條，裁定
    如主文。
中    華    民    國    99    年    2     月    26    日
                  基隆簡易庭法  官  林淑鳳
以上正本係照原本作成。
如不服本裁定應於送達後10日內向本院提出抗告狀，並繳納抗告
費新臺幣1000元。
中    華    民    國    99    年    2     月    26    日
                            書記官  王鵬勝

司法院資訊處製作；財團法人民間司法改革基金會備份。
